臺灣南投地方法院民事裁定  
111年度亡字第4號
聲  請  人  張木水  

相對人  即
失  蹤  人  林木生    最後住所：南投縣南投市彰南路一段10


上列當事人間請求死亡宣告事件，本院裁定如下：
    主  文
一、准對失蹤人林木生（男，民國○○○年○月○日生，身分證統一
    編號：Ｚ○○○○○○○○○號，最後住所地址：南投縣○○市○○路○段○
    ○○○巷○○號）為宣告死亡之公示催告。
二、失蹤人林木生應於本公示催告最後揭示於法院公告處、資訊
    網路及其他適當處所之日起柒個月內，向本院陳報現尚生存
    ，如不陳報，本院將宣告其為死亡。
三、無論何人，凡知失蹤人林木生之生死者，均應於前項期間內
    ，將其所知之事實，陳報本院。
    理  由
一、聲請意旨略以：聲請人係相對人即失蹤人林木生之兄，失蹤
    人於民國87年6月8日無故失蹤，迄今已逾24年，爰依民法第
    8條及家事事件法第156條，聲明如主文所示。
二、失蹤人失蹤滿7年後，法院得因利害關係人或檢察官之聲請
    ，為死亡之宣告。民法第8條第1項定有明文。而所謂「失蹤
    」，係指失蹤人離去其最後住所或居所，陷於生死不明之狀
    態而言。又對失蹤人為公示催告，應記載下列各款事項：一
    、失蹤人應於期間內陳報其生存，如不陳報，即應受死亡之
    宣告。二、凡知失蹤人之生死者，應於期間內將其所知陳報
    法院。公示催告之公告應揭示於法院公告處、資訊網路及其
    他適當處所；法院認為必要時，並得命登載於公報或新聞紙
    ，或用其他方法公告之；前開陳報期間，自前項揭示之日起
    ，應有6個月以上。家事事件法第156條第2項、第3項本文分
    別定有明文。
三、經查，聲請人主張失蹤人於87年6月8日離家後失蹤，杳無音
    訊迄今已逾24年，並提出戶籍謄本、親屬系統表、南投縣政
    府警察局受(處)理案件證明單等件為證，且有證人即失蹤人
    之嫂賴丹到庭證稱：其最後一次見到失蹤人是好幾十年了，
    記不得了，當時是其回來南投，有跟他見面一下而已；失蹤
    人先前住在南投市區，與兄林明輝同住；在本件聲請前，有
    曾經要聯絡失蹤人，以前就都有在找，地震之後也都找不到
    ，才開始報失蹤；最早報失蹤是24年前，哥哥去報的；先前
    曾經要聯絡失蹤人，其等都是跟林明輝聯絡，林明輝告訴其
    等的；林明輝有告知其等失蹤人在附近的工廠做事，但是都
    沒有回家；林明輝有去問，但是都找不到人，工廠的人也不
    知道等語（見本院111年6月11日訊問筆錄）。又經本院職權
    調取失蹤人之入出監紀錄、入出境資訊、財產所得資料、勞
    健保投保紀錄、電信資料，均無法查知失蹤人之動向，此有
    臺灣高等法院在監在押全國紀錄表、前案簡列表、入出境查
    詢結果瀏覽表、稅務電子閘門財產所得調件明細表、健保資
    訊連結作業查詢紀錄表、勞保局被保險人投保資料查詢表、
    電信資訊連結作業系統查詢結果在卷可憑。復經本院函請南
    投縣政府警察局南投分局派員訪查四鄰結果，失蹤人住所之
    鄰居徐雪琴、柯棟、劉天郎等人，均稱不認識也沒看過失蹤
    人等語，有該局111年7月5日投警防字第1110033688號函及
    所附訪談紀錄表附卷可佐。本院綜合上開事證，認聲請人主
    張失蹤人行方不明已逾7年乙節，堪信為真。依上開規定，
    應准予對失蹤人為死亡宣告之公示催告。
四、依家事事件法第155條、第156條，裁定如主文。
中　　華　　民　　國　　111 　年　　8 　　月　　9 　　日
                   家事法庭     法  官  丁婉容  
以上為正本係照原本作成。　　　　　　　　　 　
本裁定不得抗告。　　　　　　　　　 
中　　華　　民　　國　　111 　年　　8 　　月　　9 　　日
                                書記官  詹書瑋